# 利润分配问题

提问人：smallfish2019 时间：2020-02-24 08:05:37
假设A为上市公司， 2017 年末合并未分配利润为 1 亿元， 2018 年亏损 6000 万元， 2019 年盈利 3000 万元，那 19 年该上市公司可不可以不分红，理由怎么写

回答人：chenyiwei
是否分红理论上是董事会和股东大会的决策。但在证监会鼓励现金分红的政策导向下，如果有利润但不分红，须有合理理由，并明确留存收益的用途。
就本案例而言，虽然 2018 年度发生亏损，但在 2018 年末和 2019 年末均无未弥补亏损，分红并无障碍，当然决定能否分红的关键因素还是母公司个别报表层面的各年末未分配利润余额。